# 单位分房维修基金和住房基金

提问人：jiuzhou010 时间：2022-01-26 21:39:01
陈老师，想请教一下，以前国企分房，单位收的维修基金和住房基金。在单位账户下，但是受限，是否可以在其他货币资金核算了？

回答人：chenyiwei
这种情况如果存储于以本企业名义开立的账户中，但有专门用途，使用时需经批准的，应列报为其他货币资金和其他应付款。由于其可使用的范围与本企业日常经营活动无关，故不属于本企业的现金及现金等价物。